Inventaris van het archief van de familie Fagel, 1513-1927
Nationaal Archief, Den Haag
- Tweede groep: stukken van ambtelijke aard.
  - Stukken van ambtelijke aard, afkomstig van de griffiers der Staten-Generaal Fagel, verzameld in het zgn. 'griffiersarchief'., III
    - 'Generaliteits-Zaaken' (1ste gedeelte)., B
      - 'Gewestelijke Zaaken'., 2
        - 'Gelderland'., a
          - 'Reces des Landdags binnen Arnhem in february 1675 Extraordinarie gehouden' betreffende de aanbieding van de hertogstitel aan Willem III, Prins van Oranje, en het regeringsreglement voor Gelderland., 866; 1 omslag
          - 'Ordre en reglement waarna de Regieringe des Furstendoms Gelre en Graafschaps Zutfen in het toekomende zal worden beleyt'. 1675, hernieuwd in., 1750; 867; 2 exemplaren
          - Stukken betreffende de sessie van de Gedeputeerden van Gelderland ter Generaliteit, de magistraatsbestelling in Gelderland en enkele ambten in het Overkwartier. 1703-1704. Met lijst van 'Tractementen van Officianten in Gelderland' en een lijst van retroacta betreffende het Overkwartier door François Fagel de Oude over het jaar., 1702; 868; 1 omslag
          - 'Nieuw formulier van Eed te doen door de zoogenaamde Premiers, volmagten ten Landsdage uit het Quartier der Steeden, gelijk mede door de pluraliteit van het Collegie der Heeren Gedeputeerde Staten'., 1767; 869; 1 stuk
          - Commissies voor de kwartieren in Gelderland., 1770-1773; 870; 1 omslag
          - 'Praetensiën van Gelderland op Brandenburg', inhoudende aantekeningen van Hendrik Fagel de Oude over de jaren1608-1732. Retroactum over 'Anholt'., 1711; 871; 1 omslag
          - 'Stukken rakende de Geldersche praetensiën op eenige ambten in 't Cleefsche'., 1670, 1766-1775; 872; 1 omslag
          - Stukken betreffende de vrijdom van tollen in Gelderland en de conventie met de Koning van Pruisen hierover. 1743-1750. Met 'Reglement op de tolvrijheid in Gelderland' van., 1702; 873; 1 omslag
          - Stukken betreffende het proces tegen Robbert Jasper van der Capellen tot den Marsch en Engelenburg wegens zijn acties tegen de autoriteit van de regenten., 1787; 873A; 2 stukken
          - Stukken betreffende de klachten van de Rekenkamer van Gelderland over de belemmering van de vaart van de Gelderse schepen op de Zuiderzee en de rivieren op order van het Defensiewezen in Holland. Gedrukt., 1787; 873B; 1 omslag
          - Stukken betreffende het bestuur van het kwartier van Nijmegen en de stad Nijmegen., 1747-1769; 874; 1 omslag
          - 'Vrije Metselaers' te Nijmegen., 1752; 875; 1 omslag
          - Stukken betreffende de arbitrage van Lodewijk Ernst, hertog van Brunswijk-Wolffenbuttel in de geschillen tussen de ridderschap en de steden van het kwartier van Nijmegen over verschillende bestuurszaken. 1760-1763. Met minuten van brieven van Hendrik Fagel de Oude., 876; 1 omslag
          - 'Eenige stukken rakende Huwelijks-saken te Nijmegen'. 1767. Met lijst van retroacta 1593-1765 en retroacta., 1754-1766; 877; 1 omslag
          - 'Saak van Bommel met den Heer van Balveren' over een vacante magistraatsplaats te Zalt-Bommel., 1765; 878; 1 omslag
          - Stukken betreffende de Patriotten-beweging in de stad Zutfen. Gedrukt., 1783-1785; 878A; 1 omslag
          - 'Heerlijkheid Gendt'. Gedrukt., 1735; 879; 1 deel
          - Stukken betreffende het leggen van bruggen over de IJssel en de afwatering van de Langstraat tussen Drunen en Baartwijk., 1760-1769; 880; 1 omslag
          - 'Spijkschen dijk'., 1745; 881; 1 omslag
          - 'President van 't Hof te Venlo van de Gereformeerde Religie'. (1748). Met aantekeningen van Hendrik Fagel de Oude betreffende het Overkwartier over de jaren., 1714-1740; 882; 1 omslag
        - 'Financie van Gelderland'., aa
          - 'Commissie over de subdivisie (der quoten) in Gelderland'., 1720; 883-885; 3 omslagen
            - 'Verbaal van de Heeren van Goslinga, Fagel en Hoornbeek van derselver Commissie in Gelderland', 1720, 883
            - 'Stukken gedient hebbende in de Commissie over de subdivisie in Gelderland'. Met minuten van brieven en concepten van stukken, opgesteld door François Fagel de Oude, 1720, 884
            - Retroacta behorende bij het werk van de 'Commissie over de subdivisie in Gelderland'. 1634-1719. Met lijst van retroacta van François Fagel de Oude, 1702-1718, 885
          - 'Financie van Gelderland'., 1748; 886; 2 stukken
        - 'Holland'., b
          - 'Ordre op de Vergadering van Holland'., 1685-1784; 887; 1 omslag
          - 'Secrete registers van Holland'., 1653-1715; 888; 1 omslag
          - 'Ridderschap van Holland', inhoudende lijst van 'Retroacta op het gepasseerde bij de beschrijving van Edelen in de ordre van de Ridderschap van Holland en Westvriesland' 1689-1766 en 'Naamen der Hoog Edele Heeren welke in de Ridderschap van Holland en Westfriesland sijn beschreven geweest ende ter Vergaderinge van de Edele Groot Mogende Heeren Staaten derselver Landen hebben gecompareert' 1566-1603. Idem van hen, die 'Sijn Gecommitteert geweest in de Navolgende Collegiën' 1588-1755, alsmede een lijst der edelen, die het Smeekschrift aan Margaretha hertogin van Parma en gouvernante der Nederlanden tekenden in., 889; 1 omslag
          - 'Verbaal gehouden bij den Heer Andries de With, Raadpensionaris van Dordrecht omtrent hetgeene voorgevallen is in de Ridderschap en het beschrijven van de Heeren Van Marquette en Van Sommelsdijk op den zeventienden Januarij 1619'., 890; 1 stuk
          - 'Beschrijving van den Heer Hompesch in de Ridderschap van Holland'., 1728; 891; 1 omslag
          - 'Retroacta Raadpensionaris van Holland'. 1584-1795. Met lijsten van retroacta van François Fagel de Oude., 1525-1720; 892; 1 omslag
          - 'Gecommitteerde Raden' van Holland. 1728-1735, 1784-1786. Met aantekeningen van Hendrik Fagel de Oude betreffende de,'Introductie van Gecomm. Raaden' over de jaren., 1730-1738; 893; 1 omslag
          - Extract-resolutiën van de Staten van Holland en Westfriesland over het bekleden van ambten in het gewest., 1675-1788; 894; 1 omslag
          - 'Hollandsche Rekenkamer'., 1751-1774; 895; 1 omslag
          - 'Memorie voor den Heer Raadpensionaris Steyn rakende de charters, brieven en andere Munimenten van Holland, etc.'., Ongedateerd; 896; 1 omslag
          - Stukken betreffende het bestuur en de commercie van de stad Amsterdam., 1744-1794; 897; 1 omslag
          - 'Ceremonieboek van de Regeering der Stad Amsterdam'., 18de eeuw; 898-899; M.S. in perkamenten band en 1 deel gedrukt.
            - Bestanddeel 1, 898
            - Bestanddeel 2, 899
          - 'Krijgsraad te Amsterdam'., 1757; 900; 1 omslag
          - 'Aanstelling van den Hr. van der Dussen tot Dijkgraaf van Delfland'., 1761; 901; 1 omslag
          - Stukken betreffende het bestuur van 'Den Briel'., 1772; 902; 2 stukken
          - Stukken betreffende inenting volgens de methode van Doctor Sutherland in Den Haag., 1767; 903; 2 stukken
          - Stukken betreffende het plan van de landmeter Joh. Vreeburg om door schuring het water in Den Haag te verversen. Met tekening., 1773-1776; 904; 1 omslag
          - 'Berigt en Reglement voor de Generaele Haegsche Societeit opgerigt onder de Superintendentie en Opperdirectie van den Edelen Achtbaren Magistraet van 's-Gravenhage in te gaen 1° April 1774'. (In 's-Gravenhage bij Pieter Frederik Gosse, Boekverkoper van Zijne Doorluchtige Hoogheid). Gedrukt., 905; 1 deel
          - 'Plan tot Vergrooting van de Begraafplaats in het Duyn bij Scheveningen en ter directie onder publicque authoriteit'., 1792; 906; 1 stuk
          - Stukken betreffende het bestuur van de stad Dordrecht., 1760-1770; 907; 1 omslag
          - Stukken betreffende het bestuur van de stad Gorinchem., 1717 en ongedateerd; 908; 1 omslag
          - 'Haarlem'., 1746-1759; 909-910; 2 omslagen
            - 1746, 1750, 909
            - 1757-1759, 910
          - Stukken betreffende het bestuur en de commercie van Rotterdam., 1691-1785; 911; 1 omslag
          - 'Plan hetwelk in den jaare 1782 in de geheime Vergadering, welke door de Pensionarissen van sommige steeden van Holland is geformeert geworden en in 'tselve jaar 1782 aan mij gegeeven'., 911A; 1 stuk
          - Stukken betreffende de gebeurtenissen in Holland en Westfriesland tijdens de Patriottenbeweging., 1782-1786; 912-915; 4 omslagen
            - 'Holland; Tumulten', 1785-1786, 912
            - 'Holland; Wapening ten platte lande', 1784-1786, 913
            - 'Holland; Licentie van Courantiers', 1782-1783, 914
            - 'Holland; Posterijen', 1783-1786, 915
          - 'Differenten in en met de Steden'., 1784-1787; 916-930; 15 omslagen
            - 'Amsterdam', 1785-1787, 916
            - 'Brielle', 1784-1786, 917
            - 'Delft', 1785-1786, 918
            - 'Den Haag', 1784-1785, 919
            - 'Den Haag', 1786, 920
            - 'Dordrecht', 1786, 921
            - 'Edam', 1784, 922
            - 'Heusden', 1784-1786, 923
            - 'Leiden', 1783-1786, 924
            - 'Monnikendam', 1784, 925
            - 'Oudewater', 1788, 926
            - 'Purmerende', 1784-1786, 927
            - 'Schiedam', 1786, 928
            - 'Schoonhoven', 1784-1786, 929
            - 'Woerden', 1784, 930
          - Stukken betreffende de stranden langs de Noordzee en de haringvangst., 1757 en 1788; 931; 2 stukken
        - 'Financie van Holland'., bb
          - 'Financie van Holland'., 1715-1785; 932-933; 2 omslagen
            - 1715-1749. Met aantekeningen van Hendrik Fagel de Oude over de jaren, 1635-1650, 932
            - 1750-1785, 933
          - 'Financie van Holland', inhoudende rapporten over het verval der financiën en de middelen tot herstel., 1728 en 1750; 934; 1 omslag
          - 'Kort begrip van de Provinciale Taxen, Impositiën en Accijnsen etc. in Holland betaald wordende. Item Uitgaven van de Unie'., 1746; 935; 1 omslag
        - 'Zeeland'., c
          - 'Representant van de Eerste Edele in Zeeland'., 1768-1772; 936; 1 omslag
          - 'Retroacta rakende het Committimus van Zeelandt', inhoudende lijsten samengesteld door Hendrik Fagel de Oudste en Hendrik Fagel de Oude over de jaren., 1577-1739; 937; 1 omslag
          - 'Verscheide Resolutiën rakende het Committimus'., 1585-1773; 938; 1 omslag
        - 'Financie van Zeeland'., cc
          - 'Financie van Zeeland in vroeger tijden'., 1614-1739; 939; 1 omslag
          - 'Financie van Zeeland'., 1755-1778; 940-945; 6 omslagen
            - 1755-1756, 940
            - 1766, 941
            - 1767, 942
            - 1768 - 1769 september 28, 943
            - 1769 november 3 - 1773, 944
            - 1774-1778, 945
          - 'Advisen van de Zeeuwsche Rekenkamer op de Ords. en Extra-Ord. Staaten van Oorlog en Staaten van Baaten en Lasten'., 1726-1767; 946; 1 omslag
        - 'Utrecht'., d
          - 'Memorie over 't Eerste Lid der Staaten 's Lands van Utrecht'., Ongedateerd; 947; 1 stuk
          - 'Resolutie van Utrecht rakende de saak van de Heer Van Borssele'., 1758; 948; 1 stuk
          - Stukken betreffende de zuivering van de magistraat van Utrecht., 1747; 949; 1 omslag
          - 'Saak van Utrecht met den Heer d'Ablaing van Giessenburch over een vacante raadsplaats van de Stad'., 1765; 950; 1 omslag
          - 'Aanteekening van den Hr. Wieling over de recommandatiën van Sijn Hoogheid' voor de magistraatsbestelling van Utrecht., 1783; 951; 1 stuk
          - 'Utrecht'., 1785-1786; 952; 1 omslag
        - 'Financie van Utrecht'., dd
          - 'Stukken betreffende de financiën van de provincie Utrecht'., 1757-1782; 953; 1 omslag
        - 'Vriesland'., e
          - 'Uitschrijving van den landdag in Vriesland'., 1740-1755; 954; 2 stukken
          - 'Stadhouders in Vriesland en regt van pardon'. 1738-1739. Retroacta., 1584-1620; 955; 1 omslag
          - 'Disputen met de Prins van Nassau over de magistraatsbestelling en 't pardon'., 1740-1743; 956; 1 omslag
          - Stukken betreffende de benoeming van Prins Willem V tot stadhouder van Friesland alsmede over zijn ontvangst in deze provincie., 1766; 957; 1 omslag
          - Reglementen op de 'Politie als Justitie' en op de 'Houtvesterije', uitgegeven door de stadhouder Prins Willem V. Gedrukt., 1766 en 1771; 958; 2 stukken
          - 'Requeste van een Borger-Societeit te Leeuwarden'., 1782; 959; 1 stuk
        - 'Financie van Vriesland'., ee
          - 'Financie van Vriesland'. 1684-1783. Met aantekeningen van François Fagel de Oude en Hendrik Fagel de Oude over het jaar., 1718; 960-961
            - 1684-1730, 960
            - 1748-1783, 961
        - 'Overijssel'., f
          - 'Singuliere Resolutie van Overijssel, om sig te beklagen over de generale Staten'., 1584; 962; 1 stuk
          - 'Lijst van alle ampten in de Provincie van Overijssel en hetgeen dezelve renderen'., 1700; 963; 1 stuk
          - Stukken betreffende de geschillen tussen Prinses-Gouvernante Anna en de Staten van Overijssel over het verlenen van commissiën tijdens haar voogdij over Prins Willem V., 1760; 964; 1 omslag
          - 'Combinatie van Schout- en Ontfangers ampten in Overijssel'. Met minuut van een brief van Hendrik Fagel de Oude., 1761; 965; 1 omslag
          - 'Overijssel rakende de Hr. J. D. van der Capellen'., 1770-1778; 966; 1 omslag
          - 'Differenten tusschen Ridderschap en Steeden'. Met minuut van een brief van Hendrik Fagel de Oude in 1783., 1783-1786; 967; 1 omslag
          - 'Resolutie der Stad Zwolle over het aanstellen van een Postmeester voor het Lingsche Veer'., 1770; 968; 1 stuk
          - 'Saak van Eeckhout' rakende zijn ontslag als burgemeester van Kampen. Met minuten van brieven van Hendrik Fagel de Oude., 1764; 969; 1 omslag
        - 'Stad en Lande' of 'Groningen en de Ommelanden'., g
          - 'Retroacta rakende Stad en Lande'., 1627; 970; 1 omslag
          - 'Quaestiën in de Ommelanden ende gevolgen van dien'. 1732. Met lijst van retroacta van François Fagel de Oude., 1732-1734; 971; 1 omslag
          - 'Reglementen op de Regeering etc.'., 1748-1770; 972; 1 omslag
        - 'Financie van Stad en Lande'., gg
          - 'Financie van Stad en Lande'. Met aantekeningen van François Fagel de Oude over het jaar 1619 en een 'Voorslagh'., 1694-1726; 973; 1 omslag
          - 'Agterstallige lijfrenten'. Met aantekeningen van Hendrik Fagel de Oude., 1758-1761; 974; 1 omslag
        - 'Drenthe, Wedde en Westwoldringerland'., h
          Gedeputeerden van het Landschap Drente ondertekenden de Unie van Utrecht, doch het landschap bracht tot 1795 geen adviezen uit in de vergaderingen der Staten-Generaal. Aangezien Drente daarna als volwaardige provincie is erkend, worden de volgende stukken bij deze afdeling 'Gewestelijke Zaaken' opgenomen.
          - 'Drenthe'., 1584-1756; 975; 1 omslag
          - 'Wedde en Westwoldringerland'., 1759; 976; 1 omslag
      - Leger en vloot., 3
        - 'Militaire Zaaken'., 3A
          - 'Securiteit van den Staat'., a
            - 'Securiteit van den Staat'. 1726-1730. Met aantekeningen van Hendrik Fagel de Oude over de jaren 1729-1739. Retroactum., 1679; 977; 1 omslag
            - 'Securiteit van den Staat'., 1746-1747; 978; 1 omslag
            - .Memoriën van den Lt. Admiraal Kinsbergen over de defensie van de Republicq'., 1778-1793; 978A; 1 omslag
            - 'Securiteit van den Staat'., 1784; 979; 1 omslag
            - 'Securiteit van den Staat'., 1790; 980; 2 stukken
          - Oorlogen en Binnenlandse Onlusten., b
            - Rapporten betreffende de houding en de sterkte van de Staatse troepen tijdens de Spaanse Successie Oorlog., 1703-1712; 981; 1 omslag
            - Instructie voor de Heeren Gedeputeerden te Velde'. Concept van François Fagel de Oude. 1712. Retroacta., 1693-1704; 982; 1 omslag
            - 'Journaal van de Campagne van 1712 gedaan door den Lt. Gen. Grovestins'. Bijlagen over de slag bij Denain., 983; 3 stukken
            - 'Relaes betreffende de Campagne'. Met bijlagen en kaarten., 1742-1744; 984; 1 omslag
            - 'Advis over de preparatiën ten oorlog te Duinkerken'., 1744; 985; 1 stuk
            - 'Fransche winterquartieren en het Nassausche'., 1745-1746; 986; 1 omslag
            - 'Siège de Bruxelles'., 1746; 987; 2 stukken
            - 'Entreprise op Vlaanderen'., 1745-1747; 988; 1 stuk
            - 'Winterquartieren'. 1746-1747. Met aantekeningen van Hendrik Fagel de Oude over., 989; 1 omslag
            - Brieven van een onbekende aan luitenant-generaal J. C. baron van Schwartzenberg en Hohenlandsberg over krijgsverrichtingen., 1746; 990; 1 omslag
            - 'Maximes pour régler une armée par le Général du Fin'., 1747; 991; 2 stukken
            - 'Memorie hoe de Franse Namur versterken met batteriën tranchée als volgt'., 1747; 992; 1 stuk
            - Stukken betreffende klachten over toegebrachte schade door gealliëerde troepen in Brabant., 1746-1748; 993; 1 omslag
            - 'Bezetting van Maastricht' en stukken betreffende de slag bij Lafeld, alsmede over het verdere verloop van de oorlog in 1747-1748. Met aantekeningen van Hendrik Fagel de Oude over 'Capitulatiën van Steeden', over de jaren., 1703-1711; 994; 1 omslag
            - 'Militair; Prins van Oranje'., 1786; 995; 1 omslag
            - 'Militair; Gelderland, Utrecht, Vriesland, Overijssel en Zeeland'., 1786-1787; 996; 1 omslag
            - Stukken betreffende de oorlog op Nederlands gebied., 1794; 997; 1 omslag
            - Kaarten van de belegeringen van Mainz en Landau., 1793; 998; 3 stukken
          - 'Militie'., c
            - 'Augmentatie van Militie'., 1726-1788; 999-1004; 6 omslagen
              - 1726-1727, 1734, 1740. Met aantekeningen van François Fagel de Oude en Hendrik Fagel de Oude over de jaren, 1701-1727, 1740-1741, 999
              - Met concept van een rapport van Hendrik Fagel de Oude 1755, 1755, 1000
              - Met concept van een rapport van Hendrik Fagel de Oude 1758, 1758, 1001
              - 1773, 1002
              - 1778-1781. Met een lijst van retroacta en aantekeningen van Hendrik Fagel de Oude, 1778-1781, 1003
              - 1783-1788, 1004
            - 'Cassatiën en Reductiën van Militie; Oude Retroacta dienaangaande'., 1579-1752; 1005-1008; 4 omslagen
              - 1579-1702. Met aantekeningen van François Fagel de Oude over de jaren 1697-1702 en van Hendrik Fagel de Oude over 1667-1693, 1005
              - 1713-1718. Met aantekeningen van François Fagel de Oude over de jaren 1713-1715, 1006
              - 1732. Met aantekeningen van Hendrik Fagel de Oude over de jaren 1713-1736, 1007
              - 'Reductie van de Militie en Incorporatie'. 1749-1752. Met 'een rapport over de Menage op de Militie', 21 Mey 1721, 1008
            - 'Wagendiensten' en 'Betalingen van Scheepsvragten aan schippers militie transporteerende'. 1656-1688. Met aantekeningen van Hendrik Fagel de Oude over de jaren., 1672-1689; 1009; 1 omslag
            - 'Reglement van de Hoogh Mog. Heeren Staaten Generaal der Vereenighde Nederlanden omtrent de Subordinatie, Krijghsdiscipline en verscheidene andere Pointen, dienende tot onderhoudinge van goede ordres in het Leeger'. 1706. Met 'Stukken rakende de ordres in het leeger' en concepten van François Fagel de Oude., 1703-1706; 1010; 1 omslag
            - 'Campement van Oosterhout'., 1732; 1011; 1 omslag
            - 'Res. rakende het marcheeren en campeeren van de militie'. 1727-1733. Met lijst van retroacta van Hendrik Fagel de Oude., 1012; 1 omslag
            - 'Verloven aan militairen'. 1714-1735. Met aantekeningen van Hendrik Fagel de Oude 1723 en retroacta., 1651-1671; 1013; 1 omslag
            - 'Militair, Varia Retroacta'. Stukken over monstering en completering van de militie. 1701-1744. Met lijsten van retroacta van Hendrik Fagel de Oudste., 1576-1699; 1014; 1 omslag
            - Extract-resolutiën van de Staten van Holland en Westfriesland over organisatie en administratie van de militie., 1701-1754; 1015; 1 omslag
            - Stukken betreffende garnizoenen in de barrièresteden. 1698-1755. Met aantekeningen van Hendrik Fagel de Oude over de jaren., 1719-1737; 1016; 1 omslag
            - 'Getal van de militie seedert de Vreede van Munster. 1648-1770. Met aantekeningen van Hendrik Fagel de Oude over de jaren., 1649-1752; 1017; 1 omslag
            - 'Recruteeringen in Duitsland'., 1760-1761, 1766, 1775, 1784; 1018; 1 omslag
            - 'Deserteurs'., 1726-1784; 1019; 1 omslag
            - 'Soulaes aen de Militie'., 1752-1783; 1020; 3 stukken
          - 'Veltmaarschalken, Generaals, Gouverneurs en Officieren'., d
            - 'Aanstelling van den Hertog van Holsteijn-Pleun tot Veltmaarschalk'. 1693-1694. Met lijst van retroacta van Hendrik Fagel de Oude., 1021; 1 omslag
            - 'Aanstelling van Veltmaarschalken'. Stukken verzameld bij de aanstelling van Lodewijk Ernst Hertog van Brunswijk-Wolffenbuttel tot veldmaarschalk. 1750. Met aantekeningen van Hendrik Fagel de Oude en retroacta., 1607-1742; 1022; 1 omslag
            - 'Promotie en Tractementen van Generaals'. 1735-1790. Met aantekeningen en lijsten van retroacta van François Fagel de Oude en Hendrik Fagel de Oude 1586-1742, 1783, 1789-1790. Retroacta., 1599-1702; 1023-1024A; 3 omslagen
              - 1735-1742, 1023
              - 1783, 1789-1790, 1024
              - Retroacta, 1599-1702, 1024A
            - 'Instructiën van commandeerende officieren', 'Rang van officieren', 'Capiteins gaande in andere Dienst'. Aantekeningen van François Fagel de Oude en Hendrik Fagel de Oude., 1703-1720; 1025; 3 stukken
            - 'Nominatie van den Graaf van Bijlant in de plaats van Courvoisin'., 1759; 1026; 2 stukken
            - 'Guardes du Corps. Missives van den Hertog over Groevestein'., 1759; 1027; 1 omslag
            - 'Secrete resolutiën rakende het Commandement van (Lodewijk) Prins van Stolberg over de Rijksarmee'., 1762; 1028; 1 omslag
            - 'Retroacta rakende de aanstelling van quartiermeesters-generaal'., 1672-1767; 1029; 1 omslag
            - 'Regiment van Nassau-Usingen getransporteert op den Prins van Hessen-Darmstad 1778' en 'Praetensiën van Hessen-Darmstad 1786'., 1030; 1 omslag
            - 'Gouverneurs'. 1665-1702, 1744-1783. Met aantekeningen van Hendrik Fagel de Oude over de jaren., 1595-1715; 1031; 1 omslag
            - 'Twee militaire ampten, alsmede militaire en politicque ampten incompatabel'. 1622-1689. Met aantekeningen van Hendrik Fagel de Oude over de jaren., 1672-1689; 1032; 1 omslag
            - 'Militaire charges' voor officieren., 1747-1754, 1786; 1033-1034; 2 omslagen
              - 1747-1754, 1033
              - 1786, 1034
            - 'Verkoopen van militaire charges'. 1783. Retroactum., 1649; 1035; 1 omslag
            - 'Actens titulair'. 1783. Met lijsten van retroacta van François Fagel de Oude en bijlagen., 1702-1727; 1036; 1 omslag
          - Het Staatse Leger., e
            - 'Regiment van Saxe-Gotha'., 1763; 1037; 2 stukken
            - 'Schotse Brigade'., 1750-1783; 1038; 1 omslag
            - 'Switsers'. 1717-1786. Met aantekeningen van Hendrik Fagel de Oude en Hendrik Fagel de Jonge over capitulatiën met de Zwitsers over de jaren., 1693-1747; 1039; 1 omslag
            - 'Guardes du Corps'. 1785-1786. Retroacta., 1672-1759; 1040; 1 omslag
            - 'Artilerije', 'Directeurs en Ingenieurs'. 1714-1793. Met aantekeningen van Hendrik Fagel de Oude en Hendrik Fagel de Jonge., 1041; 1 omslag
            - 'Waardgelders'. 1754. Met lijst van retroacta van Hendrik Fagel de Oude over de jaren., 1665-1669; 1042; 2 stukken
          - 'Auxiliaire Troupes'., f
            - Uittreksel uit capitulatiën met vreemde vorsten ten aanzien van hulptroepen, samengesteld door François Fagel de Oude., 1701; 1043; 1 stuk
            - 'Pruysische wervingen' en 'Pruisisch Officier te Maastricht', inhoudende lijsten van retroacta van Hendrik Fagel de Oude en François Fagel de Oude over de jaren., 1698-1739; 1044; 1 omslag